# 求助陈版 - 优先股交易费用的确认

提问人：wx_5a60a720bf5b 时间：2023-06-10 20:20:23
陈版好，
背景：A公司引入投资人时由B担任财务顾问，并且约定按照融资的4%作为财务顾问费（融资成功才收费）。A公司引入的投资人（增发新股）在投资协议中约定了一系列的优先条款，比如IPO不成功则需要按照本金+利息的方式要求公司回购等。
问题：由于存在优先条款导致不可避免地赎回自身权益工具，该金融工具应该分类为金融负债而非权益工具。那么支付给财务顾问的4%的交易费用，应当确认在权益中（比如其他资本公积）还是冲减金融负债的初始确认金额（按实际利率摊销）？

回答人：chenyiwei
应按照本次融资中确认权益工具和金融负债的初始计量金额之比，将此类发行费用分摊到权益部分和负债部分，分别冲减这两者的入账价值。
如果因为需确认回购义务负债，导致最终权益增加额为零的，则该部分交易费用全部冲减金融负债的初始计量金额。但是，如果该项金融负债分类为以公允价值计量且其变动计入损益的金融负债的，则交易费用直接计入损益。